最　高　行　政　法　院　裁　定
　　　　　　　　　　　　　　　　　　 96年度裁字第02697號
上　訴　人　欣湖企業股份有限公司
代　表　人　甲○○
訴訟代理人　伍尚文
被 上訴 人　財政部臺北市國稅局
代　表　人　凌忠嫄
上列當事人間因營利事業所得稅事件，上訴人對於中華民國95年
6月1日臺北高等行政法院94年度訴字第2073號判決，提起上訴，
本院裁定如下：
    主  文
上訴駁回。
上訴審訴訟費用由上訴人負擔。
    理  由
一、按對於高等行政法院判決上訴，非以其違背法令為理由，不
    得為之，行政訴訟法第242條定有明文。是對於高等行政法
    院判決上訴，若未具體說明原判決違背何項法令、不適用法
    規或如何適用不當之具體情事，即非主張原判決違背法令以
    為上訴理由，其上訴不應准許。
二、上訴意旨略謂：(一)上訴人獲配股票股利在財務會計尚無法認
    列為所得僅得註記股數增加，若又否准將此部分以面額計算
    之虛有所得用以彌補以往年度虧損，將造成尚有累計虧損卻
    被加徵未分配盈餘營利事業所得稅，豈符合所得稅法第66條
    之9第2項第2款立法意旨。(二)上訴人88年度股東會決議係以
    本期淨利彌補以往年度虧損，系爭股利自無從用以彌補以往
    年度虧損。原判決既認為此項股票股利存在而有所得，然卻
    又否准以此項股票股利彌補虧損，僅能以財務所得為限，有
    違實質課稅情事。(三)本案是以前年度累積之備抵呆帳餘額超
    限轉則收入，是一收入之增加數，比照財政部89年2月4日台
    財稅第0890451484號函釋經設算而未實際收取之利息實際上
    而言較為接近。(四)本案「彌補以往年度虧損」等減除項目，
    認定屬於調整事項而非違章事項，故被上訴人所為之裁罰處
    分難謂無違法之處云云，求為廢棄原判決。
三、經查，原判決以上訴人88年12月31日資產負債表，截至88年
    12月31日止帳載累積盈虧為負新臺幣（下同）55,366,479元
    、本期（88年）損益28,810,346元，故帳上實際可彌補數僅
    20,810,346元，被上訴人按20,810,346元核定，有上訴人88
    年度股東常會議事錄、簽證會計師補充說明及申報資產負債
    表可資佐證。又股票股利依行為時所得稅法第66條之9規定
    ，於計算未分配盈餘餘額時，為屬應予加計之項目，而非減
    除項目，上訴人申報時亦已併入未分配盈餘申報書中；又因
    其非屬得以減除項目，上訴人訴稱應自未分配盈餘項下減除
    ，於法無據，被上訴人原核定其未分配盈餘為9,987,304元
    ，並無不合。且營利事業當年度之盈餘分配前，應依公司法
    第232條規定，先行彌補虧損。復因自87年度起，未分配盈
    餘之核定，採逐年核定，所得稅法施行細則第48條之10第4
    項爰規定，所稱彌補以往年度虧損，係指以當年度之未分配
    盈餘「實際」彌補其以往年度「累積」虧損之數額，上訴人
    截至88年底止累積虧損為55,366,789元，88年度稅後財務所
    得20,810,346元，故被上訴人截至88年底止得以實際用來彌
    補虧損者，為87年度財務所得20,810,346元，而非上訴人申
    報之累積虧損之數額，是被上訴人核定係依所得稅法施行細
    則第48條之10第4項之規定，亦未逾越行為時所得稅法第66
    條之9之規定。上訴人職司所得稅之調查、審核，依前揭查
    核準則規定調整系爭彌補以往年度虧損，係為依法處分，並
    無違反立法理由可言。另不論就財務會計（參照商業會計法
    等）或稅務會計（應依所得稅法等）而言，系爭「彌補以往
    年度之虧損」均指依財務會計計算之帳載盈餘實際彌補之累
    積虧損，是被上訴人原核定尚無違誤。又所得稅法第66之9
    條第2項第10款，係立法者明文授予財政部核准其他作為未
    分配盈餘減除之項目之權限，本於權力分立原則，法院並不
    得代替財政部將特定項目列入該條款之未分配盈餘減除之項
    目，財政部應否將特定項目列入該條款之未分配盈餘減除之
    項目，亦非法院所能置喙。財政部89年2月8日台財稅第0890
    450934號函釋已明白不將備抵呆帳超過稅法規定部分，列入
    計算應加徵10%營利事業所得稅之未分配盈餘時之減除項目
    。是原處分將上訴人原申報列入未分配盈餘時減除項目之備
    抵呆帳餘額超限帳外轉列其他收入11,632,404元部分剔除，
    於法無不合。況本件上訴人備抵呆帳餘額超限部分，非屬財
    政部89年2月4日台財稅第0890451484號函釋所稱之情形，上
    訴人主張適用該函釋云云，委不足採。從而，原處分補徵上
    訴人營利事業所得稅998,730元，及科處罰鍰499,300元（計
    至百元），並無違誤，訴願決定予以維持，亦無不合。原審
    駁回上訴人在原審之訴，經核原判決，認事用法，俱無不合
    ，並對上訴人在原審之主張如何不足採，均已詳為論述甚詳
    ，上訴狀所陳各節，無非係其個人主觀之見，以及就原審取
    捨證據、認定事實之職權行使，指摘其為不當，而究竟原判
    決有何違背法令、不適用法規或適用不當之情事，卻未見上
    訴意旨為具體之指明，依首開規定及說明，其上訴為不合法
    ，應予駁回。
四、依行政訴訟法第249條第1項前段、第104條、民事訴訟法第
    95條、第78條，裁定如主文。
中　　華　　民　　國　　96　　年　　11　　月　　15　　日
                  第二庭審判長法  官　鄭　淑　貞
                              法  官  黃　合　文
                              法  官　吳　明　鴻
                              法  官　鄭　小　康
                              法  官　帥　嘉　寶
以  上  正  本  證  明  與  原  本  無  異
中　　華　　民　　國　　96　　年　　11　　月　　19　　日
　　　　　　　　　　　　　　　書記官　蘇　金　全
